【裁判字號】    97,上訴,1465
【裁判日期】    971020
【裁判案由】    偽造文書
【裁判全文】
臺灣高等法院高雄分院刑事判決        97年度上訴字第1465號
上  訴  人
即  被  告  丙○○
選任辯護人  何俊墩律師
上列上訴人因偽造文書案件，不服臺灣高雄地方法院97年度訴字
第971 號中華民國97年7 月31日第一審判決（起訴案號：臺灣高
雄地方法院檢察署96年度偵字第31971 號），提起上訴，本院依
簡式審判程序判決如下：
    主  文
上訴駁回。
丙○○緩刑貳年。
    事  實
一、丙○○係太子汽車工業股份有限公司 (下稱太子汽車公司)
    北高雄修配廠檢驗員，負責該公司受交通部公路總局高雄區
    監理所委託之代辦車輛檢驗業務，係從事與委託機關權限有
    關之公共事務，為刑法上之公務員。詎丙○○於民國95年11
    月3 日14時21分許，在上開修配廠負責檢驗車號ZM-4130 號
    自用小客車時，明知該車有車身後車牌缺少安裝牌照燈之情
    形，卻仍於其職務上所掌之「車身及底盤代號對照、檢驗登
    記表」之號牌燈結果欄蓋用「○」表示合格，足以生損害於
    汽車檢驗之正確性。嗣上開自用小客車之買主乙○○、甲○
    ○發覺該車有多處瑕疵，經其調查後始知上情。
二、案經乙○○、甲○○向臺灣高雄地方法院檢察署檢察官告發
    偵查起訴。
    理  由
壹、程序方面：
    本件上訴人即被告丙○○所犯為死刑、無期徒刑、最輕本刑
    為3 年以上有期徒刑以外之罪，其於本院審理中，就被訴事
    實為有罪之陳述，經審判長告知簡式審判程序之旨，並聽取
    檢察官及被告之意見後，經合議庭依刑事訴訟法第273 條之
    1 第1 項規定，裁定行簡式審判程序，是依刑事訴訟法第27
    3 條之2 規定，本件之證據調查，不受同法第159 條第1 項
    、第161 條之2 、第161 條之3 、第163 條之1 及第164 條
    至第170 條規定之限制，合先敘明。
貳、實體方面：
一、訊據被告對於上揭事實坦承不諱，核與證人甲○○於警詢之
    證述相符，並有交通部公路總局高雄區監理所96年2 月5 日
    高監車字第0961000497號函、同監理所96年11月9 日高監車
    字第0960044768號函及所附汽車電腦化檢驗每日檢驗清單、
    交通部公路總局高雄區監理委託太子汽車公司代辦ZM-4130
    號自用小客車定期檢驗紀錄表、車身及底盤代號對照、檢驗
    登記表、交通部公路總局高雄區監理所97年6 月12日高監車
    字第0970026980號函及所附95年度汽車委託定期檢驗合約書
    （交通部公路總局高雄區監理所委託太子汽車公司北高雄修
    配廠）各1 紙及車輛檢驗照片2 張附卷可稽。被告自白與事
    實相符，事證明確，犯行洵堪認定，應依法論科。
二、核被告所為，係犯刑法第213 條公務員明知為不實事項而登
    載於職務上所掌之公文書，足以生損害於公眾罪。
三、原判決認被告罪證明確，因而適用刑法第213 條，中華民國
    96年罪犯減刑條例第2 條第1 項第3 款、第7 條規定，審酌
    被告並無前科，其受託執行汽車檢驗業務，竟怠於職責，明
    知上開自用小客車之後車牌欠缺牌照燈，竟仍於檢驗紀錄表
    上「車身及底盤代號對照、檢驗登記表」之號牌燈結果欄蓋
    用「○」表示合格，足以生損害於汽車檢驗之正確性，其造
    成之危害非輕，及其犯罪未能坦承犯行之犯罪後態度等一切
    情狀，量處有期徒刑1 年4 月。又按，中華民國96年罪犯減
    刑條例業經總統於96年7 月4 日以華總一字第09600083761
    號公布，並於同年7 月16日生效施行，被告上開犯罪行為在
    96年4 月24日之前，符合該條例之減刑條件，亦無不得減刑
    之情形，爰依該條例第2 條第1 項第3 款規定，予以減其宣
    告刑2 分之1 。又被告登載不實之前揭檢驗紀錄表，係交通
    部公路總局高雄區監理所所有之物品，非被告所有之物，不
    另為宣告沒收之諭知。經核原判決認事用法，尚無不合，量
    刑亦屬允當。被告上訴意旨，指摘原判決不當，為無理由，
    應予駁回。
五、查被告未曾受有刑徒刑以上刑之宣告，有台灣高等法院被告
    全國前案紀錄表在卷可稽，其於本院審理中坦承犯行，且已
    與被害人達成和解，支付新台幣5 萬元賠償金完畢，有原審
    鳳山簡易庭調解筆錄及收據在卷可憑，已盡力彌補被害人之
    損害，足認被告經此論罪科刑之教訓，當知警惕，應無再犯
    之虞，本院認其所宣告之刑，以暫不執行為適當，爰併宣告
    緩刑2 年，以啟自新。
據上論斷，應依刑事訴訟法第368 條，刑法第74條第1 項第1 款
，判決如主文。
本案經檢察官蔡國禎到庭執行職務。
中    華    民    國    97    年    10    月    20    日
                刑事第三庭  審判長法  官  周賢銳
                                  法  官  黃仁松
                                  法  官  施柏宏
以上正本證明與原本無異。
如不服本判決應於收受本判決後10日內向本院提出上訴書狀，其
未敘述上訴理由者，並得於提起上訴後10日內向本院補提理由書
狀（均須按他造當事人之人數附繕本）「切勿逕送上級法院」。
中    華    民    國    97    年    10    月    20    日
                                  書記官  白  蘭
附錄本件判決論罪科刑法條：
中華民國刑法第213條（公文書不實登載罪）
公務員明知為不實之事項，而登載於職務上所掌之公文書，足以
生損害於公眾或他人者，處1 年以上7 年以下有期徒刑。


司法院資訊處製作；財團法人民間司法改革基金會備份。
